【裁判字號】    92,簡上,394
【裁判日期】    921208
【裁判案由】    傷害
【裁判全文】
臺灣桃園地方法院刑事判決                        九十二年度簡上字第三九四號
    上  訴  人
    即  被  告  甲○○
右上訴人即被告因傷害案件，不服本院桃園簡易庭九十二年度桃簡字第九一０號，中
華民國九十二年七月十日第一審刑事簡易判決（聲請簡易判決處刑案號：九十二年度
調偵字第一０五號），提起上訴，經本院合議庭審理，判決如左：
    主  文
原判決撤銷。
甲○○傷害人之身體，處拘役肆拾日，如易科罰金，以佰元折算壹日。
未扣案之鐵管壹支沒收。
    事  實
一、甲○○於民國九十一年十月十六日下午二時許，在桃園縣蘆竹鄉○○路○段一九
    六號其經營之鐵工廠兼住處內，因丙○○前往該處向其領取工資一事，二人發生
    口角爭執，丙○○並拾起甲○○所有放置於上開鐵工廠內之鐵管，揚言欲以該鐵
    管抵償積欠工資，且在其設於上址門口之檳榔攤前吵鬧，甲○○竟即基於普通傷
    害之犯意，在丙○○因其出手欲搶下鐵管，而發生拉扯不慎跌坐半趴在地尚不及
    起身之際，隨手拿一旁之另一根鐵管，順勢自丙○○左後方推打丙○○左腰背部
    ，並在丙○○起身時，故意將丙○○推倒跌坐在旁之鐵堆中，使丙○○因此受有
    雙下肢擦傷及左腰部挫傷之傷害。嗣因陪同丙○○前往索取工資之丁○○見狀後
    ，隨即報警處理而當場查獲。
二、案經被害人丙○○訴由桃園縣警察局大園分局報請臺灣桃園地方法院檢察署檢察
    官偵查後聲請以簡易判決處刑。
    理  由
一、訊據被告甲○○固坦承有於上開時、地與告訴人丙○○因領取工資一事發生爭執
    ，其並有因欲搶回告訴人中手所持鐵管，而相互拉扯之事實，然矢口否認涉有上
    開犯行，辯稱：並未持鐵管毆打告訴人，告訴人所受傷害係因自行跌倒所致云云
    。然查：
  (一)被告確有於上開時、地與告訴人因領取工資一事發生爭吵後，持其上開鐵工廠內
    之鐵管一支，推打告訴人丙○○左腰背部，並將告訴人推倒在地，使之受有上開
    傷害等情，業據告訴人於警訊時及偵查中指訴在卷，核並經證人丁○○於本院審
    理時證述屬實。質之證人丁○○關於告訴人之腰背部係如何遭被告持鐵管擊中一
    節，證人丁○○於本院審理時證稱：因告訴人跌坐在地時，係呈下半身跌坐，上
    半身往右傾斜半趴在地之姿勢，被告則係在告訴人尚不及起身時，趁機自告訴人
    左後方，持該鐵管順勢以「推打」方式，非如同揮棒般重擊告訴人腰背部等語無
    訛，此與告訴人左腰部僅有挫傷，並無因遭他物重擊致有內臟出血或肋骨骨折等
    傷害之情形相合，堪認證人丁○○並未因礙於與告訴人間之情誼，而誇大或渲染
    被告與告訴人發生爭吵、拉扯、進而出手毆打告訴人之過程，上開所證各節屬實
    可採，可徵告訴人上開指訴亦非子虛。
  (二)至被告之妻即證人乙○○○雖於本院審理時證稱：告訴人係在與被告奪回鐵管時
    跌倒在地因此受傷，屆時伊與被告均未予以理會云云，然以證人乙○○○於本院
    審理時所證稱，以及被告自警、偵訊時起至本院審理時止，始終坦承與告訴人因
    搶奪鐵管發生相互拉扯前，即有與告訴人發生爭吵，告訴人並揚言欲拿取其所有
    之鐵管抵償，又在上址門口之檳榔攤前吵鬧等情，顯見被告與告訴人當時之衝突
    愈發激烈，在此情形下，被告將告訴人及證人丁○○趕離上開鐵工廠尚有不及，
    殊無容任告訴人無故在其鐵工廠內叫囂喊稱受傷之理，而告訴人亦無就此罷休之
    可能。況以告訴人跌倒時，因失去重心，順勢往被告所在方向整個人趴跌在地，
    亦經證人乙○○○於本院審理時證稱：「（他跌倒時，如何倒在地上？）她全身
    都趴在地上。是我先生一拉，他就順我先生的方向整個人就趴跌在地上。」等語
    屬實，果若告訴人係因奪取鐵管跌倒受傷，則告訴人受創部位自應在身體正面，
    要無受有腰部挫傷之情可言，是以證人乙○○○證稱告訴人並未遭被告持鐵管毆
    打，係跌倒受傷云云，顯係迴護被告之詞，不足採信。
  (三)此外，告訴人確因被告持鐵管推打及故意將之推倒在地之行為，因此受有雙下肢
    擦傷及左腰部挫傷之傷害，並有敏盛綜合醫院診斷證明書一份附卷可按，被告辯
    稱並未出手毆打告訴人云云，亦為事後卸責之詞，不足採信。本件事證明確，被
    告上開犯行，洵堪認定，應予依法論科。
二、核被告所為，係犯刑法第二百七十七條第一項之傷害罪。原審對被告論罪科刑，
    固非無見，惟被告於上開時、地持以毆打告訴人之鐵管一支，係被告自其經營之
    上開鐵工廠內地面上所拾起，業經告訴人於偵查中指訴及證人丁○○於本院審理
    時證述在卷，為被告所有供其本件傷害犯罪所用之物，雖未扣案，然無證據證明
    業已滅失，應依刑法第三十八條第一項第二款規定，併予宣告沒收。原審疏未諭
    知沒收，即有違誤，被告上訴意旨仍執前詞否認犯罪，雖無可採，然原判決既有
    上開可議之處，即屬無可維持，自應由本院將原判決撤銷改判。爰審酌被告犯罪
    之動機、目的、手段，與告訴人間僅因領取工資一事發生爭執，持出手以鐵管推
    打告訴人腰背部、告訴人所受上開傷害情形尚屬輕微、被告迄今未與告訴人達成
    民事和解、所生危害及犯後飾詞狡辯，態度不佳等一切情狀，量處如主文所示之
    刑，並諭知易科罰金之折算標準。
據上論斷，應依刑事訴訟法四百五十五條之一第三項、第三百六十九條第一項前段、
第三百六十四條、第二百九十九條第一項前段，刑法第二百七十七條第一項、第三十
八條第一項第二款、第四十一條第一項前段，罰金罰鍰提高標準條例第一條前段、第
二條，判決如主文。
本案經檢察官張尹敏到庭執行職務。
中      華      民      國    九十二    年     十二     月      八      日
                                臺灣桃園地方法院刑事第十一庭
                                    審判長法  官   林孟宜
                                          法  官   蔡榮澤
                                          法  官   吳麗英
右正本證明與原本無異。
不得上訴。
                                          書記官   陳淑瓊
中        華        民        國   九十二   年   十二   月    二十二    日
附錄本案論罪科刑法條全文：
刑法第二百七十七條：傷害人之身體或健康者，處三年以下有期徒刑、拘役或一千元
                    以下罰金。
                    犯前項之罪因而致人於死者，處無期徒刑或七年以上有期徒刑
                    ；致重傷者，處三年以上十年以下有期徒刑。


司法院資訊處製作；財團法人民間司法改革基金會備份。
